nl: Klarinetbeker verstelmechanisme: Verwisselbare verlengringen; Modulaire secties; Schuifhuls met stelschroef; Telescopisch; Met schroefdraad (schroef); Anders
zh-CN: 单簧管喇叭口调节机构: 可互换加长环; 模块化分段; 带紧定螺钉的滑动套; 伸缩; 螺纹（螺钉）; 其他
sk-SK: Mechanizmus nastavenia ozvučníka klarinetu: Vymeniteľné predlžovacie krúžky; Modulárne sekcie; Posuvná objímka s nastavovacou skrutkou; Teleskopický; Závitový (skrutka); Iné
hr-HR: Mehanizam za podešavanje zvona klarineta: Izmjenjivi produžni prstenovi; Modularni dijelovi; Klizni tuljak sa steznim vijkom; Teleskopski; S navojem (vijak); Ostalo
de: Verstellmechanismus des Klarinettenschallbechers: Auswechselbare Verlängerungsringe; Modulare Abschnitte; Schiebehülse mit Stellschraube; Teleskopierbar; Mit Gewinde (schraubbar); Sonstige
el: Μηχανισμός ρύθμισης καμπάνας κλαρινέτου: Εναλλάξιμοι δακτύλιοι προέκτασης; Αρθρωτά τμήματα; Συρόμενο χιτώνιο με βίδα ρύθμισης; Τηλεσκοπικός; Με σπείρωμα (βίδα); Άλλος
it: Meccanismo di regolazione della campana del clarinetto: Anelli di prolunga intercambiabili; Sezioni modulari; Manicotto scorrevole con vite di fermo; Telescopico; Filettato (a vite); Altro
cs: Mechanismus pro nastavení ozvučníku klarinetu: Vyměnitelné prodlužovací kroužky; Modulární sekce; Posuvná objímka se stavěcím šroubem; Teleskopický; Závitový (šroub); Jiné
nb: Justeringsmekanisme for klarinettklokke: Utskiftbare forlengelsesringer; Modulære seksjoner; Glidehylse med settskrue; Teleskopisk; Gjenget (skrue); Annen
vi: Cơ chế điều chỉnh loa kèn clarinet: Vòng đai mở rộng có thể thay đổi; Bộ phận dạng mô-đun; Ống lót trượt có vít hãm; Dạng ống lồng; Ren (vít); Khác
tr: Klarnet zili ayar mekanizması: Değiştirilebilir uzatma halkaları; Modüler bölümler; Ayar vidalı kayar manşon; Teleskopik; Dişli (vida); Diğer
lt-LT: Klarneto varpo reguliavimo mechanizmas: Keičiami prailginimo žiedai; Modulinės dalys; Slankiojanti mova su fiksavimo varžtu; Teleskopinis; Srieginis (varžtas); Kita
ro-RO: Mecanismul de reglare a pâlniei de clarinet: Inele de extensie interschimbabile; Secțiuni modulare; Manșon glisant cu șurub de fixare; Telescopic; Filetat (șurub); Altele
pt-PT: Mecanismo de ajuste da campânula do clarinete: Anéis de extensão intermutáveis; Secções modulares; Manga deslizante com parafuso de fixação; Telescópico; Roscado (parafuso); Outro
th: กลไกการปรับปากลำโพงคลาริเน็ต: วงแหวนต่อขยายแบบเปลี่ยนได้; ส่วนโมดูลาร์; ปลอกเลื่อนพร้อมชุดสกรู; แบบยืดหดได้; เกลียว (สกรู); อื่นๆ
es: Mecanismo de ajuste de la campana del clarinete: Anillos de extensión intercambiables; Secciones modulares; Funda deslizante con tornillo de fijación; Telescópico; Roscado (tornillo); Otro
pl: Mechanizm regulacji czary klarnetu: Wymienne pierścienie przedłużające; Sekcje modułowe; Tuleja przesuwna ze śrubą dociskową; Teleskopowy; Gwintowany (śruba); Inny
sl-SI: Mehanizem za nastavitev zvona za klarinet: Zamenljivi podaljševalni obroči; Modularni odseki; Drsna puša z nastavitvenim vijakom; Teleskopsko; Z navojem (vijak); Drugo
pt-BR: Mecanismo de ajuste da campana do clarinete: Anéis de extensão intercambiáveis; Seções modulares; Bucha deslizante com parafuso de fixação; Telescópico; Rosqueado (parafuso); Outro
fr: Mécanisme de réglage du pavillon de clarinette: Anneaux d’extension interchangeables; Sections modulaires; Manchon coulissant avec vis de réglage; Télescopique; Fileté (vis); Autre
en: Clarinet bell adjustment mechanism: Interchangeable extension rings; Modular sections; Sliding sleeve with set screw; Telescoping; Threaded (screw); Other
zh-TW: 單簧管喇叭口調整機制: 可更換延長環; 模組化部件; 帶固定螺絲的滑動套筒; 伸縮式; 螺紋 (螺絲); 其他
fi: Klarinetin kellon säätömekanismi: Vaihdettavat pidennysrenkaat; Modulaariset osat; Liukuholkki ja säätöruuvi; Teleskooppinen; Kierteinen (ruuvi); Muu
sv: Justeringsmekanism för klarinettklocka: Utbytbara förlängningsringar; Modulära sektioner; Skjuthylsa med stoppskruv; Teleskopisk; Gängad (skruv); Annan
ru: Механизм регулировки раструба кларнета: Сменные удлинительные кольца; Модульные секции; Скользящая втулка с установочным винтом; Телескопический; Резьбовой (винт); Другой
hu: Klarinét harang beállító mechanizmusa: Cserélhető hosszabbító gyűrűk; Moduláris részek; Csúszóhüvely rögzítőcsavarral; Teleszkópos; Menetes (csavaros); Egyéb
bg-BG: Механизъм за регулиране на камбаната на кларинета: Сменяеми удължителни пръстени; Модулни секции; Плъзгаща се втулка с фиксиращ винт; Телескопичен; С резба (винт); Друго
ko: 클라리넷 벨 조정 메커니즘: 교체형 확장 링; 모듈식 섹션; 고정 나사가 있는 슬라이딩 슬리브; 텔레스코핑; 나사형; 기타
ja: クラリネットのベル調整メカニズム: 交換可能な延長リング; モジュラーセクション; 止めネジ付きスライディングスリーブ; 伸縮式; スレッド (ネジ式); その他
da: Justeringsmekanisme til klarinethorn: Udskiftelige forlængerringe; Modulære sektioner; Glidemuffe med stilleskrue; Teleskopisk; Gevindskåret (skrue); Andet